臺灣屏東地方法院刑事判決　　　　　　　 95年度訴字第756號
公　訴　人　臺灣屏東地方法院檢察署檢察官
被　　　告　甲○○
上列被告因違反槍砲彈藥刀械管制條例案件，經檢察官提起公訴
（95年度偵字第4276號），嗣被告於本院準備程序進行中先就被
訴事實為有罪之陳述，本院告知被告簡式審判程序之旨，並聽取
當事人之意見後，裁定改由受命法官獨任依簡式審判程序審理，
判決如下：
    主  文
甲○○未經許可，寄藏槍砲之主要組成零件，處有期徒刑陸月，
如易科罰金，以新台幣壹仟元折算壹日，併科罰金新台幣陸萬元
，罰金如易服勞役，以新台幣壹仟元折算壹日。扣案之制式9mm
子彈貳顆、土造金屬槍管壹支，均沒收。
    事　實
一、甲○○明知制式子彈、槍枝之主要組成零件槍管等，均屬槍
    砲彈藥刀械管制條例所列管禁止持有之物，未經主管機關之
    許可，不得寄藏，竟於89年、90年間之某日，在其屏東縣屏
    東市○○路○ 段391 之2 號住處，受案外人方志延之成年男
    子之委託，代為保管方志延所持有之具有殺傷力口徑9mm 制
    式子彈2 顆及土造金屬槍管1 支，並將之藏放在上開住處房
    間天花板輕鋼架上，而未經許可，寄藏上開制式子彈及槍管
    。嗣於95年7 月13日15時許，與案外人莊德義相約在屏東縣
    萬丹鄉○○村○○道路廈北幹14右支1 號電線桿處看槍，經
    警當場扣得甲○○所騎乘之車牌號碼KN8-979 號機車置物箱
    中紅色塑膠袋內，裝有上開子彈與槍管，而查獲上情。
二、案經行政院海岸巡防總局南部地區巡防局報請臺灣屏東地方
    法院檢察署檢察官偵查起訴。
    理  由
壹、程序部份
一、按除被告所犯為死刑、無期徒刑、最輕本刑為3 年以上有期
    徒刑之罪或高等法院管轄第一審案件者外，於法院行準備程
    序進行中，被告先就被訴事實為有罪之陳述時，審判長得告
    知被告簡式審判程序之旨，並聽取當事人、代理人、辯護人
    及輔佐人之意見後，裁定進行簡式審判程序；且受命法官行
    準備程序，與法院或審判長有同一之權限；又簡式審判程序
    之證據調查，不受刑事訴訟法第159 條第1 項、第161 條之
    2 、第161 條之3 、第163 條之1 及第164 條至第170 條規
    定之限制，刑事訴訟法第273 條之1 第1 項、第279 條第2
    項前段、第273 條之2 分別定有明文。被告所為係犯死刑、
    無期徒刑、最輕本刑為3 年以上有期徒刑以外之罪，其於準
    備程序中就被訴事實為有罪之陳述，經受命法官告知簡式審
    判程序之旨，並聽取公訴人、被告之意見後，本院合議庭認
    為適宜由受命法官獨任進行簡式審判程序，依刑事訴訟法第
    273 條之1 第1 項規定，裁定由受命法官獨任進行審判程序
    ，合先敘明。
貳、實體部分
一、上開犯罪事實，業據被告甲○○於警詢、偵查及本院審理時
    坦承不諱，核與證人莊德義於警詢中證述相符，並有搜索扣
    押筆錄、扣押物品目錄表各1 紙及照片10幀在卷可參，且有
    制式子彈2 顆與土造金屬槍管1 支扣案可佐。而扣案之子彈
    經送內政部警政署刑事警察局鑑定結果，認均係口徑9mm制
    式子彈，認具殺傷力，有內政部警政署刑事警察局95年9 月
    5 日刑鑑字第0950107511號槍彈鑑定書在卷可稽（本院卷第
    13至第15頁）；扣案之槍管亦屬土造金屬槍管，屬內政部86
    年11月24日台（86）內警字第8670683 號公告之槍砲主要組
    成零件，此有內政部95年12月4 日內授警字第0950871766號
    函1 紙附卷可證。經核均與被告之自白與事實相符，自可採
    為認定事實之依據。綜上論述，本件事證明確，被告犯行應
    堪認定。
二、按手槍之槍管，業經內政部依法於86年11月24日以台（86）
    內警字第8670683 號公告為槍砲之主要零件，是核被告甲○
    ○所為，係犯槍砲彈藥刀械管制條例第12條第4 項之未經許
    可寄藏子彈罪、第13條第4 項之未經許可寄藏手槍主要組成
    零件罪。被告一寄藏行為同時寄藏上開子彈及槍管，係一行
    為觸犯數罪名，為想像競合犯，應依刑法第55條規定從一重
    之未經許可寄藏槍砲主要組成零件罪論處（未經許可寄藏手
    槍主要組成零件罪之部分雖未據公訴人起訴，然該部事實與
    公訴人起訴之犯罪事實具有想像競合之一罪關係，應為起訴
    效力所及，本院自應併予審究）。其保管之本身所為之持有
    ，既係寄藏之當然結果，法律上自宜僅就寄藏之行為包括評
    價，不應另就持有予以論罪。爰審酌被告未經許可寄藏槍砲
    彈藥刀械管制條例所列管之違禁物，行為實屬不該，且受託
    寄藏隱匿前揭子彈與槍管，值此槍、彈、刀械氾濫時機，其
    所為對社會治安有顯著之潛在危險性，惟念被告犯後坦承犯
    行，確有悔意，且並未有任何犯罪紀錄，素行尚可，亦未將
    扣案子彈與槍管持以另犯他罪，情節尚屬輕微等一切情狀，
    量處如主文所示之刑，並就有期徒刑部分，諭知如易科罰金
    之折算標準，另就處罰金刑部分，諭知如易服勞役之折算標
    準。扣案之上開子彈與槍管，均屬違禁物，應依刑法第38條
    第1 項第1 款規定宣告沒收。
四、另公訴意旨雖認被告係自民國86年底至87年初某日，即受案
    外人方志延之成年男子之委託，代為保管方志延所持有之具
    有殺傷力口徑9mm 制式子彈2 顆及土造金屬槍管1 支而寄藏
    ；惟查，被告於95年7 月14日第1 次偵訊中係自承乃方志延
    在4 、5 年前寄放在我家；於95年9 月7 日第二次偵訊中亦
    供承約5 、6 年前即89、90年左右，方志延拿東西到我家說
    要寄放在我家（見95年度偵字第4276號卷第7 頁與第45頁筆
    錄），顯證被告係自89年、90年間之某日起開始寄藏案外人
    方志延所置放之本件子彈與槍管，公訴意旨此部認定容有誤
    會，附此敘明。
據上論斷，應依刑事訴訟法第273 條之1 第1 項、第299 條第1
項前段，槍砲彈藥刀械管制條例第13條第4 項、第12條第4 項，
刑法第11條前段、第55條、第41條第1 項前段、第42條第3 項前
段、第38條第1 項第1 款，判決如主文。
本案經檢察官乙○○到庭執行職務。
中　　華　　民　　國　　96　　年　　1 　　月　　24　　日
                  刑事第一庭    法  官  羅培毓
以上正本證明與原本無異。
如不服本判決應於收受本判決送達後十日內向本院提出上訴書狀，
其未敘述上訴理由者，並得於提起上訴後十日內向本院補提理由
書狀（均須按他造當事人之人數附繕本）「切勿逕送上級法院」
                                書記官  張儷薾
中　　華　　民　　國　　96　　年　　1 　　月　　14　　日
附錄本件論罪法條：
槍砲彈藥刀械管制條例第12條第4項
未經許可，持有、寄藏或意圖販賣而陳列子彈者，處5 年以下有
期徒刑，併科新台幣300 萬元以下罰金。
槍砲彈藥刀械管制條例第13條第4項
未經許可，持有、寄藏或意圖販賣而陳列第1 項所列零件者，第
6 月以上5 年以下有期徒刑，併科新台幣 300 萬元以下罰金。
